【裁判字號】    95,交聲,753
【裁判日期】    950530
【裁判案由】    交管條例聲異
【裁判全文】
臺灣板橋地方法院交通事件裁定         95年度交聲字第753號
原處分機關  交通部公路總局臺北區監理所
異  議  人
即受處分人  甲○○
上列受處分人即異議人因違反道路交通管理處罰條例案件，對於
交通部公路總局臺北區監理所民國95年4 月25日為之北監自裁字
第裁40-ZFC029822號裁決處分，聲明異議，本院裁定如下：
    主  文
異議駁回。
    理  由
一、原處分機關以本件異議人即受處分人甲○○於民國95年2 月
    9 日上午9 時32分，駕駛其所有之車牌號碼DW─4111號自用
    小客車，行駛於國道三號高速公路南下94.4公里處，經內政
    部警政署國道公路警察局第六警察隊竹林分隊值勤員警以微
    電腦雷射測速照相系統測獲其時速為111 公里，然與前車未
    保持55.5公尺以上之行車安全距離，遂予照相採證，並掣單
    逕行舉發。受處分人提出申訴，經原處分機關函請舉發機關
    調查結果，仍認受處分人有上開未保持行車安全距離之違規
    行為，乃依道路交通管理處罰條例第33條第1 項、第63條第
    1 項第1 款規定，裁處罰鍰新台幣（下同）3 千元，並記違
    規點數1 點。異議人異議意旨略以：依據交通法規：值勤交
    通警察不得以藏匿，逕行偷拍，因之所取得照片應為違法無
    效。異議人於95年2 月9 日上班途中，遭警員拍照後以「不
    依規定保持行車安全距離」為由開單舉發，惟異議人曾致電
    國道六隊，值勤員警自陳測距照相無法於路肩完成，而舉發
    地點並無固定式照相裝置，亦不見任何值勤之員警及警用車
    輛裝置，若非警員藏匿於橫跨北二高之高架橋上偷拍，何來
    照片？另異議人申訴後，國道六隊函覆稱：93.9公里處設有
    「測速照相警示牌」，以此為拍攝藉口，然測距照相並不
    等同於測速照相。員警如此擴張解釋法令，實有違法治精
    神。若按如此解釋，大可於高速公路全線廣設各式各樣警示
    牌即可逕行偷拍！警示牌應為提醒用路人小心駕駛，豈可作
    為偷拍之藉口，如此執法，令人憂心氣憤，爰依法聲明異議
    云云。
二、按汽車行駛於高速公路或設站管制之道路，而不遵管制之規
    定者，處汽車駕駛人3 千元以上6 千元以下罰鍰；又汽車駕
    駛人有上開行為時，除依原條款處罰鍰外，並記違規點數1
    點，道路交通管理處罰條例第33條第1 項、第63條第1 項第
    1 款分別定有明文。次按汽車行駛高速公路，前後兩車間之
    行車安全距離，在正常天候狀況下，小型車應以車輛速率之
    每小時公里數值除以2 ，單位為公尺，高速公路交通管制規
    則第6 條第1 項第1 款定有明文。準此，在正常天侯狀況下
    ，小型車行駛於高速公路，車速為時速111 公里者，前後兩
    車間應保持55.5公尺以上之行車安全距離自明。
三、經查，異議人甲○○於95年2 月9 日上午9 時32分，駕駛其
    所有之車牌號碼DW─4111號自用小客車，行駛於國道三號高
    速公路南下94.4公里處，經內政部警政署國道公路警察局第
    六警察隊竹林分隊值勤員警以微電腦雷射測速照相系統測獲
    其時速為111 公里，與前車未保持55.5公尺以上之行車安全
    距離，並照相採證後予以逕行舉發等情，為異議人所不爭執
    ，復有內政部警政署國道公路警察局95年3 月5 日公警局交
    字第ZFC029822 號舉發違反道路交通管理事件通知單影本、
    內政部警政署國道公路警察局第六警察隊95年4 月17日公警
    六交字第0950670819號函影本各1 件及採証照片1 幀在卷可
    稽。又前開採證照片中地面之橫向白色虛線每格為十公尺，
    有前開內政部警政署國道公路警察局第六警察隊95年4 月17
    日公警六交字第0950670819號函可參，而核諸依上開採證相
    片所示，車號DW─411 號自用小客車時速為111 公里，與前
    車相互間之距離，依地上標線判斷未達3 格即30公尺，是異
    議人之車輛並未與前車保持法定55.5公尺以上行車安全距離
    乙節，亦可認定。再者，行車保持安全距離之規定，主要係
    為維護行車安全，避免後車追撞之危險所設，若未保持安全
    距離，即屬違規，尚不以於測距照相前方設置警告標誌為必
    要。又對於車輛動態交通違規行為，為避免執法過程造成用
    路人之不便及危害，採拍照採證逕行舉發，乃適當之執法行
    為，此外，為採證明確，選擇高處執行拍照，俾將違規要件
    攝入，亦屬合理。是本件綜如異議人所述員警乃於系爭路段
    橋上執行拍照採證之行為等語屬實，此等舉發過程並無違誤
    之處，異議人所辯：測距照相之前方路段應設置警示標誌、
    員警自上方拍照採證係屬不當云云，自非可採。
五、綜上，異議人所陳各端，尚無足取。本件事證明確，異議人
    駕車行駛於高速公路，未保持行車安全距離之違規事實，堪
    以認定。從而，原處分機關據以援引前開規定，裁處異議人
    罰鍰3 千元，並記違規點數1 點，於法並無違誤。本件異議
    為無理由，應予駁回。
據上論斷，應依道路交通案件處理辦法第19條，裁定如主文。
中    華    民    國    95    年    5     月    30    日
                  交通法庭   法  官  陳明偉
以上正本證明與原本無異。
如不服本裁定，應於裁定送達後5 日內向本院提出抗告狀。
                             書記官  陳慧儷
中    華    民    國    95    年    5     月    30    日


司法院資訊處製作；財團法人民間司法改革基金會備份。
